臺灣臺南地方法院臺南簡易庭民事裁定
111年度南簡聲字第46號
聲  請  人  李育裕  



相  對  人  鄭生村  
代  理  人  方文賢律師
上列當事人間確認事實上處分權存在事件（本院臺南簡易庭111
年度南簡字第1150號），聲請人聲請停止執行，本院裁定如下：
    主  文
聲請駁回。
    理  由
一、聲請意旨略以：
　㈠鈞院109年度司執字第44809號債權人鄭生村與債務人吳明家
    、李麗霜、李麗雲、李寬哲即李全成、黃全福即李鶴之繼承
    人、黃旗生即李鶴之繼承人、黃慧娥即李鶴之繼承人、黃崑
    明即李鶴之繼承人、黃豐益即李鶴之繼承人間拆屋還地等強
    制執行事件，就臺南市○○區○○段000地號土地上如臺南市安
    南地政事務所98年5月7日複丈成果圖所示楝號A、B、C、D、
    E、F1+F2+F3+F4建物（下合稱系爭建物）之拆除，已訂於民
    國111年9月15日於現場履勘。
　㈡惟系爭建物之事實上處分權人為聲請人，聲請人已以相對人
    為被告，向鈞院提起確認聲請人就系爭建物事實上處分權存
    在之訴訟。因系爭建物坐落之基地臺南市安南區安南區長安
    段330地號土地正進行重劃，重劃會就重劃土地之地上物拆
    除將有拆遷款之補助，相對人得知消息後，亦向重劃會主張
    系爭建物事實上處分權為其所有，並要求重劃會之拆遷補助
    款不得發放予聲請人，致聲請人至今無法領取拆遷補助款，
    是系爭建物之事實上處分權人為何人，關係到何人具有拆遷
    補助款之領取資格。系爭建物之事實上處分權存在與否關係
    到拆遷補助款之領取資格，是系爭建物如未能停止強制執行
    ，將造成聲請人就系爭建物之事實上處分權存在之確認訴訟
    無實質利益，而無法領取拆遷補助款，對聲請人之權益將造
    成嚴重之傷害，爰聲請准聲請人供擔保後，鈞院109年度司
    執字第44809號強制執行事件之強制執行程序暫予停止等語
    。
二、按強制執行程序開始後，除法律另有規定外，不停止執行。
    有回復原狀之聲請，或提起再審或異議之訴，或對於和解為
    繼續審判之請求，或提起宣告調解無效之訴、撤銷調解之訴
    ，或對於許可強制執行之裁定提起抗告時，法院因必要情形
    或依聲請定相當並確實之擔保，得為停止強制執行之裁定，
    強制執行法第18條第1項、第2項定有明文。而強制執行法第
    18條第1項規定強制執行程序開始後，除法律另有規定外，
    不停止執行，明示以不停止執行為原則，同條第2項所以例
    外規定得停止執行，係因回復原狀等訴訟如果勝訴確定，據
    以強制執行之執行名義將失其效力，為避免債務人發生難以
    回復之損害，故於受訴法院認有必要時，得裁定停止執行。
    除非債務人已依法提起得予以停止執行之訴訟，法院才可依
    聲請審酌有無停止執行之必要，進而為停止執行裁定。
三、經查：
　㈠聲請人主張系爭建物其所有，並向相對人提起確認事實上處
    分權存在之訴訟，經本院以111年度南簡字第1150號受理在
    案（下稱本件訴訟），又相對人聲請裁定停止109年度司執
    字第44809號事件之強制執行程序，該執行程序迄今尚未終
    結等情，經本院調閱本件訴訟及109年度司執字第44809號事
    件卷宗核閱無訛，足認聲請人已對相對人提起本件訴訟，且
    執行事件尚未終結，此部分事實固堪認定。
　㈡然聲請人提起確認事實上處分權存在之訴訟，非屬強制執行
    法第18條第2項規定「有回復原狀之聲請，或提起再審或異
    議之訴，或對於和解為繼續審判之請求，或提起宣告調解無
    效之訴、撤銷調解之訴，或對於許可強制執行之裁定提起抗
    告」等得裁定停止執行之本案訴訟類型。又聲請人前以相對
    人為被告，提起第三人異議之訴，經本院110年度訴字第988
    號以聲請人提出之證據不足以證明其為系爭建物之事實上處
    分權人為由，判決聲請人全部敗訴確定，有判決書在卷可稽
    。是聲請人所提之本件訴訟類型，無得予停止執行之規定，
    則聲請人聲請停止執行，於法未合，應予駁回。
四、據上論結，本件聲請為無理由，爰裁定如主文。
中　　華　　民　　國　　111 　年　　8 　　月　　31　　日
  　　　　　　　　臺灣臺南地方法院臺南簡易庭　　　　　
                      法  官   田幸艷
以上正本係照原本作成。
如對本裁定抗告須於裁定送達後10日內向本院提出抗告狀，並繳
納抗告費新臺幣1,000元（須附具繕本）。　　　　　　　　 
中　　華　　民　　國　　111 　年　　8 　　月　　31　　日
                      書記官    林幸萱